【裁判字號】    94,訴,3107
【裁判日期】    950501
【裁判案由】    毒品危害防制條例
【裁判全文】
臺灣臺中地方法院刑事判決            94年度訴字第3107號
公  訴  人  臺灣臺中地方法院檢察署檢察官
被      告  甲○○
上列被告因違反毒品危害防制條例案件，經檢察官提起公訴（九
十四年度毒偵字第四八一二、四八八二號）及移送併辦（九十四
年度毒偵字第五六七一號、九十五年度毒偵字一五七、一三二一
、一六三八號），復經本院合議庭裁定由受命法官獨任行簡式審
判程序，本院判決如下：
    主    文
甲○○連續施用第一級毒品，累犯，處有期徒刑壹年壹月，扣案
之海洛因壹包（驗餘淨重零點零壹公克，包裝重零點貳貳公克）
、海洛因壹包（驗餘淨重零點壹伍公克，包裝重零點陸公克）
、海洛因貳包（驗餘淨重零點貳玖公克，包裝重零點肆公克）、
海洛因壹包（驗餘淨重零點壹柒公克，包裝重零點貳壹公克）、
海洛因壹包（毛重零點貳公克）均沒收銷燬之，扣案之空夾鏈袋
只及注射針筒壹支沒收；又連續施用第二級毒品，累犯，處有
期徒刑柒月，扣案之吸食器壹組及吸管貳支沒收。應執行有期徒
刑壹年陸月，扣案之海洛因壹包（驗餘淨重零點零壹公克，包裝
重零點貳貳公克）、海洛因壹包（驗餘淨重零點壹伍公克，包裝
重零點陸公克）、海洛因貳包（驗餘淨重零點貳玖公克，包裝
重零點肆公克）、海洛因壹包（驗餘淨重零點壹柒公克，包裝重
零點貳壹公克）、海洛因壹包（毛重零點貳公克）均沒收銷燬之
，扣案之空夾鏈袋只、注射針筒壹支、吸食器壹組及吸管貳支
沒收。
    犯罪事實
一、甲○○有賭博、違反毒品危害防制條例、竊盜等前科，最近
    一次係於民國（下同）九十二、九十三年間因違反毒品危害
    防制條例、竊盜等案件，經本院分別判處有期徒刑七月、三
    月確定，經接續執行，於九十四年三月三日執行完畢（本件
    已構成累犯）；又其曾於九十、九十一年間因施用海洛因案
    件，均經本院裁定並執行觀察勒戒後，均因無繼續施用毒品
    傾向，分別於九十年四月二日、九十一年九月十二日觀察勒
    戒執行完畢釋放後，復經臺灣臺中地方法院檢察署檢察官分
    別為不起訴處分確定。詎甲○○猶不知悔改，於前開最後一
    次觀察勒戒執行完畢釋放後五年內，復基於施用第一級毒品
    海洛因之概括犯意，自九十四年四月間起至九十五年三月二
    十七日止，在臺中市○○區○○里○○街二十號住處、臺中
    市○○區○○街九九號居處廁所、臺中市○○區○○街一九
    七號住處等地，以針筒注射之方式，約一、二週一次，連續
    施用第一級毒品海洛因多次；其又於前開觀察勒戒執行完畢
    釋放後五年內，另基於施用第二級毒品甲基安非他命之概括
    犯意，自九十四年五、六月間起至九十五年三月二十七日止
    ，在臺中市○○區○○街九九號居處廁所、臺中市○○區○
    ○街一九七號住處等地，將甲基安非他命置於吸食器內，以
    火燒烤，使之產生煙霧，再以口吸入之方式，約一週一次，
    連續施用第二級毒品甲基安非他命多次。嗣於九十四年五月
    二十日十四時許，在臺中市○○區○○路大弘街口為警查獲
    ，扣得其所有供施用之海洛因一包（毛重０點二公克；驗餘
    淨重０點０一公克，包裝重０點二二公克）；再於同年七月
    十四日二十時三十分許，在臺中市○○街九九號居處為警搜
    索查獲，並扣得其所有供施用之海洛因一包（毛重０點三公
    克；驗餘淨重０點一五公克，包裝重０點三六公克）、其所
    有供施用海洛因所用之空夾鏈袋三只、注射針筒一支，及其
    所有供施用甲基安非他命所用之吸食器一組及吸管二支；又
    於同年九月二十八日十六時三十分許，在臺中市○○路四六
    四巷十五號前為警查獲，並扣得其所有供施用之第一級毒品
    海洛因二包（毛重０點七公克；驗餘淨重０點二九公克，包
    裝重０點四公克）；再於同年十二月十五日二十時二十分許
    ，在臺中市○區○○路與健行路口，為警查獲逆向行駛機車
    之甲○○，並扣得其所有供施用之第一級毒品海洛因一包（
    毛重０點三九公克；驗餘淨重０點一七公克，包裝重０點二
    一公克）；又於九十五年一月十四日凌晨四時十分許，在臺
    中市○○路與五權西路口為警查獲；又於九十五年三月二十
    九日十六時許，在臺中市○○路與向上路口，為警查獲，並
    扣得其所有供施用之第一級毒品海洛因一包（毛重０點二公
    克）。
二、案經臺中市警察局第二分局、第六分局報請臺灣臺中地方法
    院檢察署檢察官偵查起訴，並經臺中市警察局第一分局、第
    四分局、第五分局、第六分局報請臺灣臺中地方法院檢察署
    檢察官移送併辦，復經本院合議庭裁定由受命法官獨任行簡
    式審判程序。
    理  由
一、訊據被告甲○○對於上揭時地施用海洛因多次及施用甲基安
    非他命多次之犯行於本院均坦承不諱，並有如犯罪事實欄所
    載為被告所有供施用之海洛因、其所有供施用海洛因所用之
    空夾鏈袋三只及注射針筒一支、其所有供施用甲基安非他命
    所用之吸食器一組及吸管二支扣案可稽；又如犯罪事實欄所
    載扣案之海洛因，除九十五年三月二十九日所查獲部分尚未
    送驗外，餘經送驗結果，均係海洛因無訛，有法務部調查局
    鑑定通知書四份在卷可稽；且查，被告於九十四年五月二十
    日、七月十四日、九月二十八日、十二月十五日為警查獲後
    ，經採尿送驗以ＧＣ／ＭＳ確認結果，呈可待因、嗎啡陽性
    、安非他命、甲基安非他命陽性反應，另九十五年一月十四
    日為警查獲後，經採尿送驗確認結果，亦呈可待因、嗎啡陽
    性反應，有中山醫學大學附設醫院藥物濫用檢測中心尿液檢
    驗報告四份、詮昕科技股份有限公司濫用藥物尿液檢驗報告
    一份附卷可稽，足認被告上揭自白與事實相符，其上揭施用
    第一、二級毒品犯行堪予認定。又查，被告前於九十、九十
    一年間因施用海洛因案件，均經本院裁定並執行觀察勒戒後
    ，均因無繼續施用毒品傾向，分別於九十年四月二日、九十
    一年九月十二日觀察勒戒執行完畢釋放後，復經臺灣臺中地
    方法院檢察署檢察官分別為不起訴處分確定等情，亦有臺灣
    高等法院被告前案紀錄表、臺灣臺中地方法院檢察署刑案資
    料查註紀錄表可佐，是被告確係於最後一次觀察勒戒執行完
    畢釋放後五年內再犯本件施用海洛因、甲基安非他命犯行。
    事証明確，被告上揭施用第一級、第二級毒品犯行均堪予認
    定。
二、核被告甲○○所為，係犯毒品危害防制條例第十條第一項之
    施用第一級毒品罪及同條例第十條第二項之施用第二級毒品
    罪。被告施用第一級毒品海洛因、第二級毒品甲基安非他命
    而持有海洛因、甲基安非他命之低度行為，應分別為其施用
    海洛因、甲基安非他命之高度行為所吸收，均不另論罪。再
    被告多次施用海洛因、多次施用甲基安非他命犯行，各時間
    緊接，所犯構成要件相同，顯均係基於概括犯意反覆為之，
    分別為連續犯，各論以一施用第一級毒品、施用第二級毒品
    罪，並均依法加重其刑。又被告所犯上開之施用第一級毒品
    海洛因罪、第二級毒品甲基安非他命罪間，犯意各別，行為
    互殊，犯罪構成要件不同，應予分論併罰。再被告前於九十
    二、九十三年間因違反毒品危害防制條例、竊盜等案件，經
    本院分別判處有期徒刑七月、三月確定，經接續執行，於九
    十四年三月三日執行完畢，有臺灣高等法院被告全國前案紀
    錄表、臺灣臺中地方法院檢察署刑案資料查註紀錄表在卷可
    佐，其於有期徒刑執行完畢後五年內，再犯本件有期徒刑以
    上之二罪，均為累犯，均應依刑法第四十七條規定加重其刑
    ，並遞加之。爰審酌被告一再施用毒品，經觀察勒戒後，仍
    不知戒惕，再次施用第一級毒品、第二級毒品，無視於毒品
    對於自身健康之戕害及國家對於杜絕毒品犯罪之禁令，不知
    戒除惡習，然念及被告坦承施用毒品犯行，態度良好，其施
    用毒品海洛因及甲基安非他命並無危害他人，本之施用毒品
    者均有相當程度之成癮性及心理依賴，其犯罪心態與一般刑
    法犯罪之本質並不相同，容應以「病人」之角度為考量，並
    側重適當之醫學治療及心理矯治為宜，及被告施用毒品之次
    數、期間等一切情狀，各量處如主文所示之刑，並定其應執
    行刑。
三、如犯罪事實欄所載扣案之海洛因一包（驗餘淨重０點０一公
    克，包裝重０點二二公克）、海洛因一包（驗餘淨重０點一
    五公克，包裝重０點三六公克）、海洛因二包（驗餘淨重０
    點二九公克，包裝重０點四公克）、海洛因一包（驗餘淨重
    ０點一七公克，包裝重０點二一公克）、海洛因一包（毛重
    ０點二公克），係被告所有供施用之毒品，爰均依法沒收銷
    燬；再扣案之空夾鏈袋三只、注射針筒一支，係被告所有供
    施用海洛因所用之物，另扣案之吸食器一組、吸管二支，係
    被告所有供施用甲基安非他命所用之物，業據被告於本院陳
    明在卷，爰依法宣告沒收。
四、移送併辦部分（即九十四年毒偵字第五六七一號、九十五年
    度毒偵字第一五七、一三二一、一六三八號），即被告自九
    十四年七月十四日起至九十五年三月二十七日止之連續施用
    第一級毒品海洛因多次、連續施用第二級毒品甲基安非他命
    多次之犯行部分，雖未據起訴，惟與前開起訴並有罪部分有
    連續犯之裁判上一罪關係，本院自得併予審究，併此敘明。
據上論斷，應依刑事訴訟法第二百七十三條之一第一項、第二百
九十九條第一項前段，毒品危害防制條例第十條第一項、第二項
、第十八條第一項前段，刑法第十一條、第五十六條、第四十七
條、第三十八條第一項第二款、第五十一條第五款，判決如主文
。
中    華    民    國    95    年    5     月    1     日
                          臺灣臺中地方法院刑事第十庭
                              法  官    黃  家  慧
上正本證明與原本無異。
如不服本判決，應於送達後十日內向本院提出上訴狀（須附繕
本），上訴於臺灣高等法院臺中分院。
                                書記官  王  淑  燕
中    華    民    國    95    年    5     月    1     日
毒品危害防制條例
第10條第1項：施用第一級毒品者，處6月以上5年以下有期徒刑
。
第10條第2項：施用第二級毒品者，處3年以下有期徒刑。


司法院資訊處製作；財團法人民間司法改革基金會備份。
